臺灣臺南地方法院刑事判決　　　　　　　95年度訴字第1077號
公　訴　人　臺灣臺南地方法院檢察署檢察官
被　　　告　甲榮杉
　　　　　　　　　　（現羈押於臺灣臺南看守所）
上列被告因違反毒品危害防制條例案件，經檢察官提起公訴（95
年度毒偵字第1403號），暨移送併辦（95年度速偵字第256號）
，被告於準備程序中為有罪之陳述，本院裁定進行簡式審判程序
，判決如下：
    主  文
甲榮杉施用第一級毒品，累犯，處有期徒刑貳年，扣案第一級毒
品海洛因肆小包（淨重共捌點捌捌公克）、壹小包（淨重零點零
肆公克），沒收銷燬之，夾鏈袋陸個，沒收。又施用第二級毒品
，累犯，處有期徒刑拾月，扣案安非他命貳小包（含袋重共肆點
參公克），沒收銷燬之，夾鏈袋陸個，沒收。應執行有期徒刑貳
年陸月，扣案第一級毒品海洛因肆小包（淨重共捌點捌捌公克）
、壹小包（淨重零點零肆公克）、安非他命貳小包（含袋重共肆
點參公克），沒收銷燬之，夾鏈袋陸個，沒收。
    事  實
一、甲榮杉前因施用毒品，經法院裁定送觀察勒戒，於民國八十
    八年一月二十五日執行完畢釋放，五年內復因施用毒品，經
    本院判處有期徒刑三月，於九十一年十一月四日執行完畢，
    又因施用毒品，經本院判處有期徒刑五月，於九十五年四月
    二十日假釋出獄，刑期至九十五年六月十八日縮刑期滿，詎
    甲榮杉猶未戒除毒癮，於假釋期間，復分別基於施用第一、
    二級毒品之犯意，自九十五年五月二十六日凌晨一時往前回
    溯二十六小時內某時起，至九十五年十二月五日十二時許止
    ，在臺南縣永康市○○街二十四巷七號之三住處等地點，以
    每日均施用之頻率，施用第一級毒品海洛因，及第二級毒品
    安非他命。嗣(一)於九十五年五月二十五日二十三時二十分許
    ，為警在臺南縣永康市○○○路二三三號前查獲，並扣得海
    洛因四小包（淨重共八．八八公克）。(二)又於九十五年十二
    月五日十四時五十分許，因遭通緝而為警在臺南縣永康市○
    ○街一一六巷九弄十二號緝獲，並當場扣得海洛因一小包（
    淨重０．０四公克）、安非他命二小包（含袋重共四．三公
    克）、其所有供裝毒品用之夾鏈袋六個。員警二次採其尿液
    送驗均呈嗎啡及安非他命類陽性反應。
二、案經臺南縣警察局永康分局報告臺灣臺南地方法院檢察署檢
    察官偵查起訴暨移送併辦。
    理  由
一、上開犯罪事實有下列證據足資證明：
  (一)被告自白。
  (二)送驗尿液編號與真實姓名對照表二紙、長榮大學九十五年六
    月十四日、十二月十五日確認報告各一紙。
  (三)扣案海洛因五小包、安非他命二小包、夾鏈袋六個。
  (四)法務部調查局九十五年七月七日調科壹字第200006362號、
    九十六年一月一日調科壹字第09523053470號鑑定書、毒品
    初步檢驗報告單各一紙。
  (五)被告前案紀錄表。足證被告前因施用毒品，經觀察勒戒，於
    八十八年一月二十五日執行完畢釋放，五年內又因施用毒品
    ，經本院判處有期徒刑三月，於九十一年十一月四日執行完
    畢。
二、核被告所為，係犯毒品危害防制條例第十條第一項、第二項
    之罪。被告施用毒品前，持有毒品之低度行為已為施用之高
    度行為吸收，不另論罪。被告多次施用第一、二級毒品之行
    為，依九十四年二月二日修正公布，九十五年七月一日施行
    之刑法，因已將第五十六條關於連續犯規定刪除，參照修正
    立法理由：「至連續犯之規定廢除後，對於部分習慣犯，例
    如竊盜、吸毒等犯罪，是否會因適用數罪併罰而使刑罰過重
    產生不合理之現象一節，在實務運用上應可參考德、日等國
    之經驗，委由學界及實務以補充解釋之方式，發展接續犯之
    概念，對於合乎『接續犯』或『包括的一罪』之情形，認為
    構成單一之犯罪，以限縮數罪併罰之範圍，用以解決上述問
    題」之說明（刑法第五十六條修正立法理由第四點參照）。
    以及最高法院九十五度台上字第一０七九號判決揭諸意旨：
    「按刑事法若干犯罪行為態樣，本質上原具有反覆、延續實
    行之特徵，立法時既予特別歸類，定為犯罪構成要件之行為
    要素，則行為人基於概括之犯意，在密切接近之一定時、地
    持續實行之複次行為，倘依社會通念，於客觀上認為符合一
    個反覆、延續性之行為觀念者，於刑法評價上，即應僅成立
    一罪，學理上所稱『集合犯』之職業性、營業性或收集性等
    具有重複特質之犯罪均屬之，例如經營、從事業務、收集、
    販賣、製造、散布等行為概念者」。是由被告不斷施用毒品
    ，係因受制於已成癮，其行態樣本質上原具有反覆、延續實
    行之特徵，且由被告供稱，上開犯罪期間內，每日均須施用
    毒品等情，顯見被告係在密切接近之一定時、地持續吸毒，
    依社會通念於客觀上應認為符合一個反覆、延續性之行為，
    揆諸上開說明，於刑法修正施行後，評價上應認僅成立一罪
    ，即學理上所稱「集合犯」。被告自九十五年五月間起至同
    年十二月五日止之施用犯行（其時間涵蓋刑法修正施行之前
    、後），自認應一體適用修正後刑法，不生新舊法之比較之
    問題。公訴人雖僅就被告於九十五年五月二十六日前二十六
    小時內之犯行提起公訴，然檢察官就犯罪事實一部起訴者，
    效力及於全部，被告施用毒品之犯行，既屬包括一罪之集合
    犯，本院自應全部予以審理。
三、被告所犯上開二罪間，犯意各別，罪名不同，應分論併罰。
    被告前因施用毒品，經本院判處有期徒刑三月，於九十一年
    十一月四日執行完畢，有被告前案紀錄表一紙附卷可稽，其
    於五年以內再故意犯有期徒刑以上之罪，應依刑法第四十七
    條第一項規定，論以累犯，並加重其刑。
四、爰審酌被告犯後固坦認犯行，態度良好，且施用毒品究屬自
    戕行為，惟被告有多次施用毒品前科紀錄，且業經觀察勒戒
    、強制戒治，猶於假釋期間內再犯，且同時施用二種毒品，
    並於員警查獲後，仍持續施用，足認毒癮甚深，為使被告知
    所警惕，並戒除毒癮惡習等一切情狀，分別量處如主文所示
    之刑，並定應執行刑。扣案第一級毒品海洛因四小包（淨重
    共八
    ．八八公克）、一小包（淨重０．０四公克）、安非他命二
    小包（含袋重共四．三公克），應依毒品危害防制條例第十
    八條第一項前段，沒收銷燬之，夾鏈袋六個，為被告所有供
    施用第一、二級毒品之用，業據被告供明在卷，應依刑法第
    三十八條第一項第二款宣告沒收。
據上論斷，應依刑事訴訟法第二百九十九條第一項前段、第二百
七十三條之一第一項，毒品危害防制條例第十條第一、二項、第
十八條第一項前段，刑法第十一條前段、第四十七條第一項、第
五十一條第五款、第三十八條第一項第二款，判決如主文。
本案經檢察官徐仕瑋到庭執行職務
中　　華　　民　　國　　96　　年　　2　 　月　 　6　　日
  　　　　　　　刑事第三庭    法　官　包梅真
以上正本證明與原本無異。
如不服本判決，應於收受送達後10日內向本院提出上訴書狀。
    　　　　　　　　　　　　　書記官  李淑秋
中　　華　　民　　國　　96　　年　　2 　　月　　7 　　日
附錄本案論罪科刑法條全文
毒品危害防制條例第10條：
施用第1級毒品者，處 6 月以上 5 年以下有期徒刑。
施用第2級毒品者，處 3 年以下有期徒刑。
